臺灣花蓮地方法院刑事裁定　　　　　　　 100年度聲減字第3號
聲　請　人　臺灣花蓮地方法院檢察署檢察官
受　刑　人　張健華
上列受刑人因竊盜等案件，已經判決罪刑確定，聲請人聲請減刑
（100年度聲減字第3號），本院裁定如下：
    主  文
張健華所犯如附表編號一所示之罪，減為有期徒刑貳月，如易科
罰金，以銀元佰元即新臺幣玖佰元折算壹日。附表編號一減刑
後之有期徒刑與業已裁判減刑之附表編號二減刑後之有期徒刑，
應執行有期徒刑肆月，如易科罰金，以銀元佰元折算壹日。
    理  由
一、聲請意旨略以：受刑人張健華於附表所列日期犯如附表所列
    之罪，經法院分別判處如附表所示之刑確定在案。經查所犯
    如附表編號1之罪，其犯罪時間在民國96年4月24日以前，核
    與96年罪犯減刑條例第2條第 1項第3款規定相符，應依同條
    例第8條第1項 、第3項聲請裁定減刑。而其所犯餘罪，前已
    依同條例規定予以減刑，惟仍應依同條例第11條規定定其應
    執行刑，並依同條例第9條諭知易科罰金之折算標準等語。
二、減刑部分：
(一)按犯罪在中華民國96年4月 27日以前者，除本條例另有規定
    外，依下列規定減刑：三、有期徒刑、拘役或罰金，減其刑
    期或金額二分之一；依本條例應減刑之罪，已經判決確定尚
    未執行或執行未完畢者，由檢察官或應減刑之人聲請最後審
    理事實之法院裁定之，中華民國九十六年罪犯減刑條例第 2
    條第1項、第8條第 1項定有明文。次按數罪併罰案件之執行
    完畢，係指數罪定應執行之刑後，已將該應執行之刑全部執
    行完畢而言，若僅數罪中之一罪所宣告之刑執行完畢，而數
    罪合併所定應執行之刑尚未執行完畢，即屬執行未畢，應予
    以減刑，最後事實審法院應據該院檢察官之聲請，以裁定定
    其應執行之刑，不得因數罪中之一部分犯罪之刑業經執行完
    畢，而認檢察官之聲請為不合法，予以駁回（最高法院47年
    台抗字第2號判例、最高法院80年度台抗字第435號判決意旨
    參照）。
(二)查本件受刑人於94年4月12日犯刑法第321條第2項、第1項第
    1 款、第2款、第3款之加重竊盜未遂罪，經臺灣板橋地方法
    院於94年7月 4日以94簡字第2301號判處有期徒刑4月，如易
    科罰金，以銀元300元折算 1日確定在案（即附表編號1），
    有前揭判決、臺灣高等法院被告前案紀錄表各 1份在卷可參
    ，其犯罪時間在96年 4月24日以前，又非不得減刑。雖受刑
    人該宣告刑已於96年 6月23縮刑期滿執行完畢，然其於上開
    案件判決確定前，另於92年 7月10日起至92年9月2日間犯修
    正前臺灣地區與大陸地區人民關係條例第79條第 1項之罪，
    經本院於100年2月 8日以99年度簡字第108號判處有期徒刑5
    月，減為有期徒刑2月又15日確定（即附表編號2），亦有上
    開判決及臺灣高等法院被告前案紀錄表附卷可考。受刑人係
    於如附表編號 1所示之案件確定前，犯前開加重竊盜未遂及
    犯修正前臺灣地區與大陸地區人民關係條例第79條第 1項二
    罪，合於定其應執行刑要件，則加重竊盜未遂罪之宣告刑縱
    已執行完畢，在所定應執行刑尚未全部執行完畢前，仍視為
    尚未執行完畢。既未執行完畢，依上開判例意旨，檢察官聲
    請就受刑人如附表編號 1加重竊盜未遂罪所處有期徒刑部分
    予以減刑，自無不合，應予准許。
三、定其應執行刑部分：
(一)按刑法第2條第1項所規定，關於新舊法比較適用，係指被告
    行為後法律有變更，而其所涉犯之案件，法院尚未為裁判者
    而言，如法院已裁判確定，即無其適用，此觀該法條之規定
    自明。因此，數罪併罰，有 2裁判以上，而依刑法第51條之
    規定定其應執行刑時，除裁判確定前犯數罪，其中一罪在新
    法施行前者外，如各罪於法律變更前均已判決確定，而於法
    律變更後始合併定執行刑時，即應依原確定裁判時所適用之
    法律定其應執行刑。查本件受刑人所犯如附表所示之 2罪，
    行為時均在95年7月1日刑法修正施行前，而附表編號 2之罪
    於刑法修正施行後始判決確定。是依前揭說明，就定其應執
    行刑時，仍應依刑法第2條第1項前段之規定比較：
  1.修正前刑法第51條規定：「數罪併罰，分別宣告其罪之刑，
    依左列各款定其應執行者」其中第 5款規定：「宣告多數有
    期徒刑者，於各刑中之最長期以上，各刑合併之刑期以下，
    定其刑期。但不得逾20年。」修正後刑法第51條第 5款規定
    ：「宣告多數有期徒刑者，於各刑中之最長期以上，各刑合
    併之刑期以下，定其刑期。但不得逾30年」。依新舊法比較
    結果，修正後刑法並非較有利於受刑人，故依刑法第2條第1
    項前段之規定，仍應依修正前之刑法第51條第 5款規定，定
    其應執行之刑。
  2.修正前刑法第41條第1項前段係規定「犯最重本刑為5年以下
    有期徒刑以下之刑之罪，而受 6個月以下有期徒刑或拘役之
    宣告，因身體、教育、職業、家庭之關係或其他正當事由，
    執行顯有困難者，得以1元以上 3元以下折算1日，易科罰金
    」。另關於易科罰金折算標準，廢止前罰金罰鍰提高標準條
    例第 2條前段規定：就其原定數額提高為100倍折算1日，則
    受刑人犯罪行為時之易科罰金折算標準，應以銀元 300元折
    算1日，經折算為新臺幣後，應以新臺幣900元折算為 1日，
    惟新刑法第41條第1項前段則規定：「犯最重本刑為5年以下
    有期徒刑以下之刑之罪，而受 6個月以下有期徒刑或拘役之
    宣告者，得以新臺幣1千元、2千元或3千元折算1日，易科罰
    金」。是比較新舊法結果，以修正前之規定較有利於受刑人
    ，從而，本件經減刑後，仍應依修正前刑法之規定諭知易科
    罰金之折算標準。
(二)經核卷附臺灣板橋地方法院94年度簡字第2301號、本院99年
    度簡字第 108號刑事簡易判決及臺灣高等法院被告前案紀錄
    表無訛，應予准許。
四、綜上所述，檢察官據以聲請減刑及定執行刑，核無不合，應
    予准許，爰裁定如主文所示。
據上論斷，應依刑事訴訟法第 220條，依中華民國九十六年罪犯
減刑條例第2條第1項第3款、第8條第1項、第9條、第10條第 1項
，刑法第2條第1項前段、第41條第1項前段（修正前）、第 51條
第5款（修正前）、第53條，罰金罰鍰提高標準條例第2條（廢止
前），現行法規所定貨幣單位折算新臺幣條例第 2條，裁定如主
文。
中    華    民    國   100    年    3     月    22    日
                  刑事第三庭    法官  吳育汝
上列正本證明與原本無異。
如對本裁定不服，應於送達後 5日內，向本院提出抗告狀（應抄
附繕本）。
中    華    民    國   100    年    3     月    22    日
                                書記官